

CARLOS CARBAJAL MATIAS

INGENIERÍA EN INFORMÁTICA Y SISTEMAS.

PERFIL PERSONAL

Persona proactiva, con disposición para el trabajo en equipo y con experiencia en coordinaciones con personas de diverso nivel jerárquico, con deseos de superación, voy en búsqueda de resultados óptimos bajo altas condiciones de exigencia.

- Edad: 22 años.
- Estado civil: Soltero.
- Año de nacimiento: 05-05-2001.

CONTACTO

- Carlos Villarán 365
- ccarbajalmt0520@gmail.com
- 950181301
- http://devcar0520-001site8.etempurl.com/
- https://www.linkedin.com/in/carloscarbajal-matias-35a1b8188/

EDUCACIÓN

9no ciclo - UNIVERSIDAD SAN IGNACIO DE LOYOLA - USIL

Desde: 2020 - Actualidad

HABILIDADES

- EXPERIENCIA EN FACTURACIÓN ELECTRÓNICA.
- EXCEL AVANZADO, XML.
- DISEÑO GRAFICO DIGITAL BÁSICO.
- DESARROLLO WEB.
- BASES DE DATOS RELACIONALES.
- MODELAMIENTO EN BASES DE DATOS.
- MECANOGRAFÍA.
- PROGRAMAS DE OFFICE.
- CONOCIMIENTOS BÁSICOS EN SISTEMAS OPERATIVOS WINDOWS -MacOS - Linux.
- CREACIÓN DE MAQUINAS VIRTUALES REMOTAS (VIRTUAL BOX).

SITIOS WEB

http://devcar0520-001-site1.etempurl.com/

LENGUAJES - BIBLIOTECAS - FRAMEWORD

- JavaScript INTERMEDIO
- REACT JS
- HTML5 / CSS3 /
- BOOSTSTRAP 5
- TAILWIND
- PHP
- C++, Java
- PYTHON
- SQL SERVER

EXPERIENCIA LABORAL

Desarrollador FullStack - CEPHEID S.A.C.

Marzo 2022 - Actualidad Desarrollo web usando react, js , sql server, c#.

Caja y Atención al cliente - LA ESQUINA DE SABOR S.A.C. ABRIL 2019 - MARZO 2020

Auxiliar de almacén - DIJISA S.A.C. DICIEMBRE 2020 - FEBRERO 2021

Auxiliar de almacén - TEXTIL DEL VALLE S.A.C.

MARZO 2021 - ABRIL 2021



Ö CIBERTEC

EL INSTITUTO DE EDUCACIÓN SUPERIOR CIBERTEC

Otorga el presente certificado a:

CARLOS RUBEN CARBAJAL MATIAS

Por haber aprobado el curso

DESARROLLO DE APLICACIONES EN EXCEL 2019

Con una duración de 32 horas, equivalente a 2 créditos

Lima, 26 de Diciembre de 2020

EL INSTITUTO DE EDUCACIÓN SUPERIOR CIBERTEC

Otorga el presente certificado a:

CARLOS RUBEN CARBAJAL MATIAS

Por haber aprobado el curso

EXCEL 2019 AVANZADO

Con una duración de 32 horas , equivalente a 2 créditos

Lima, 10 de Octubre de 2020











₩ CIBERTEC

EL INSTITUTO DE EDUCACIÓN SUPERIOR CIBERTEC

Otorga el presente certificado a:

CARLOS RUBEN CARBAJAL MATIAS

Por haber aprobado el curso

EXCEL 2019 INTERMEDIO

Con una duración de 32 horas , equivalente a 2 crédito

Lima, 19 de agosto de 2020



EL INSTITUTO DE EDUCACIÓN SUPERIOR CIBERTEC

Otorga el presente certificado a:

CARLOS RUBEN CARBAJAL MATIAS

Por haber aprobado el curso

EXCEL 2019 BÁSICO

Con una duración de 16 horas , equivalente a 1 crédito

Lima, 17 de julio de 2020



